# 请教各位老师，股改的有关问题

提问人：郭小侠 时间：2016-06-29 15:34:38
被审计单位 2016 年 3 月进行了股改，股改的时候注册资本尚未募足，并且处于亏损状态，由不具有证券期货资质的事务所进行审计，在这种情况，被审计单位准备 2018 年新三板上市，有何影响？后续股东的出资，如何进行会计处理？

回答人：chenyiwei
从你所说的情况看，该股改过程不规范的可能性较大，建议撤销前次股改，恢复到有限责任公司状态（需办理工商变更登记），对此处所列不规范问题整改规范后，另行确定基准日，以该基准日重新进行审计和评估，进行规范的股改。

提问人：郭小侠 时间：2016-06-29 19:27:08
陈版，在这种情况下，即使现在募足资本，也会对未来的三版上市造成障碍吗？

回答人：chenyiwei
历史沿革的瑕疵可能会成为未来IPO或三板挂牌的障碍。但具体影响程度要进行个案分析。